HunSpellDictionaries/uk_UA.aff
SFX L литися іллєтесь [бвдз]литися 
SFX L лити іллєтеся [бвдз]лити 
SFX L литися іллєтеся [бвдз]литися 
SFX L лити іллються [бвдз]лити 
SFX L литися іллються [бвдз]литися 
SFX L ти йсь [бвлп]ити 
SFX L тися йсь [бвлп]итися 
SFX L ти йся [бвлп]ити 
SFX L тися йся [бвлп]итися 
SFX L ти ймось [бвлп]ити 
SFX L тися ймось [бвлп]итися 
SFX L ти ймося [бвлп]ити 
SFX L тися ймося [бвлп]итися 
SFX L ти йтесь [бвлп]ити 
SFX L тися йтесь [бвлп]итися 
SFX L ти йтеся [бвлп]ити 
SFX L тися йтеся [бвлп]итися 
SFX L ти мся дати 
SFX L тися мся датися 
SFX L ти сись дати 
SFX L тися сись датися 
SFX L ти сися дати 
SFX L тися сися датися 
SFX L ти сться дати 
SFX L тися сться датися 
SFX L ти мось дати 
SFX L тися мось датися 
SFX L ти мося дати 
SFX L тися мося датися 
SFX L ти стесь дати 
SFX L тися стесь датися 
SFX L ти стеся дати 
SFX L тися стеся датися 
SFX L ти дуться дати 
SFX L тися дуться датися 
SFX L ти йсь дати 
SFX L тися йсь датися 
SFX L ти йся дати 
SFX L тися йся датися 
SFX L ти ймось дати 
SFX L тися ймось датися 
SFX L ти ймося дати 
SFX L тися ймося датися 
SFX L ти йтесь дати 
SFX L тися йтесь датися 
SFX L ти йтеся дати 
SFX L тися йтеся датися 
SFX L ати мусь жати 
SFX L атися мусь жатися 
SFX L ати муся жати 
SFX L атися муся жатися 
SFX L ати мешся жати 
SFX L атися мешся жатися 
SFX L ати меться жати 
SFX L атися меться жатися 
SFX L ати мемось жати 
SFX L атися мемось жатися 
SFX L ати мемося жати 
SFX L атися мемося жатися 
SFX L ати метесь жати 
SFX L атися метесь жатися 
SFX L ати метеся жати 
SFX L атися метеся жатися 
SFX L ати муться жати 
SFX L атися муться жатися 
SFX L ати мись жати 
SFX L атися мись жатися 
SFX L ати мися жати 
SFX L атися мися жатися 
SFX L ати мімось жати 
SFX L атися мімось жатися 
SFX L ати мімося жати 
SFX L атися мімося жатися 
SFX L ати міться жати 
SFX L атися міться жатися 
SFX L ти нусь діти 
SFX L тися нусь дітися 
SFX L ти нуся діти 
SFX L тися нуся дітися 
SFX L ти нешся діти 
SFX L тися нешся дітися 
SFX L ти неться діти 
SFX L тися неться дітися 
SFX L ти немось діти 
SFX L тися немось дітися 
SFX L ти немося діти 
SFX L тися немося дітися 
SFX L ти нетесь діти 
SFX L тися нетесь дітися 
SFX L ти нетеся діти 
SFX L тися нетеся дітися 
SFX L ти нуться діти 
SFX L тися нуться дітися 
SFX L ти нься .діти 
SFX L тися нься .дітися 
SFX L ти ньмось .діти 
SFX L тися ньмось .дітися 
SFX L ти ньмося .діти 
SFX L тися ньмося .дітися 
SFX L ти ньтесь .діти 
SFX L тися ньтесь .дітися 
SFX L ти ньтеся .діти 
SFX L тися ньтеся .дітися 
SFX L ти нусь стати 
SFX L тися нусь статися 
SFX L ти нуся стати 
SFX L тися нуся статися 
SFX L ти нешся стати 
SFX L тися нешся статися 
SFX L ти неться стати 
SFX L тися неться статися 
SFX L ти немось стати 
SFX L тися немось статися 
SFX L ти немося стати 
SFX L тися немося статися 
SFX L ти нетесь стати 
SFX L тися нетесь статися 
SFX L ти нетеся стати 
SFX L тися нетеся статися 
SFX L ти нуться стати 
SFX L тися нуться статися 
SFX L ти нься стати 
SFX L тися нься статися 
SFX L ти ньмось стати 
SFX L тися ньмось статися 
SFX L ти ньмося стати 
SFX L тися ньмося статися 
SFX L ти ньтесь стати 
SFX L тися ньтесь статися 
SFX L ти ньтеся стати 
SFX L тися ньтеся статися 
SFX L олоти елюсь олоти 
SFX L олотися елюсь олотися 
SFX L олоти елюся олоти 
SFX L олотися елюся олотися 
SFX L олоти елешся олоти 
SFX L олотися елешся олотися 
SFX L олоти елеться олоти 
SFX L олотися елеться олотися 
SFX L олоти елемось олоти 
SFX L олотися елемось олотися 
SFX L олоти елемося олоти 
SFX L олотися елемося олотися 
SFX L олоти елетесь олоти 
SFX L олотися елетесь олотися 
SFX L олоти елетеся олоти 
SFX L олотися елетеся олотися 
SFX L олоти елються олоти 
SFX L олотися елються олотися 
SFX L олоти елись олоти 
SFX L олотися елись олотися 
SFX L олоти елися олоти 
SFX L олотися елися олотися 
SFX L олоти елімось олоти 
SFX L олотися елімось олотися 
SFX L олоти елімося олоти 
SFX L олотися елімося олотися 
SFX L олоти еліться олоти 
SFX L олотися еліться олотися 
SFX L істи ядусь істи 
SFX L істися ядусь істися 
SFX L істи ядуся істи 
SFX L істися ядуся істися 
SFX L істи ядешся істи 
SFX L істися ядешся істися 
SFX L істи ядеться істи 
SFX L істися ядеться істися 
SFX L істи ядемось істи 
SFX L істися ядемось істися 
SFX L істи ядемося істи 
SFX L істися ядемося істися 
SFX L істи ядетесь істи 
SFX L істися ядетесь істися 
SFX L істи ядетеся істи 
SFX L істися ядетеся істися 
SFX L істи ядуться істи 
SFX L істися ядуться істися 
SFX L сти лась істи 
SFX L стися лась істися 
SFX L сти лася істи 
SFX L стися лася істися 
SFX L сти лось істи 
SFX L стися лось істися 
SFX L сти лося істи 
SFX L стися лося істися 
SFX L сти лись істи 
SFX L стися лись істися 
SFX L сти лися істи 
SFX L стися лися істися 
SFX L сти всь істи 
SFX L стися всь істися 
SFX L сти вся істи 
SFX L стися вся істися 
SFX L сти вшись істи 
SFX L стися вшись істися 
SFX L істи ядься істи 
SFX L істися ядься істися 
SFX L істи ядьмось істи 
SFX L істися ядьмось істися 
SFX L істи ядьмося істи 
SFX L істися ядьмося істися 
SFX L істи ядьтесь істи 
SFX L істися ядьтесь істися 
SFX L істи ядьтеся істи 
SFX L істися ядьтеся істися 
